【裁判字號】    98,訴,2333
【裁判日期】    980810
【裁判案由】    偽造文書等
【裁判全文】
臺灣板橋地方法院刑事判決              98年度訴字第2333號
公  訴  人  臺灣板橋地方法院檢察署檢察官
被      告  乙○○
                  （現另案在臺灣臺北監獄臺北分監執行中）
上列被告因偽造文書等案件，經檢察官提起公訴（98年度偵字第
7600號），本院裁定改用簡式審判程序審理，判決如下：
    主  文
乙○○意圖為自己不法之所有，而侵占遺失物，處罰金新臺幣伍
仟元，如易服勞役，以新臺幣壹仟元折算壹日。又犯如附表所示
之罪，均累犯，各處如附表所示之刑。所處有期徒刑部分，應執
行有期徒刑壹年，如易科罰金，以新臺幣壹仟元折算壹日；如附
表所示之特約商店所持有之信用卡簽帳單上偽造之「丙○○」署
名各壹枚，均沒收。
    事  實
一、乙○○前於民國86年間因違反麻醉藥品管理條例案件，經臺
    灣高等法院於87年2 月24日以87年度上更一字第5 號判處有
    期徒刑6 年8 月確定。又於同年間因違反槍砲彈藥刀械管制
    條例案件，經臺灣桃園地方法院於87年3 月20日以86年度訴
    字第1427號判處有期徒刑7 月確定。又於同年間因違反麻醉
    藥品管理條例案件，經本院於87年7 月7 日以87年度訴字第
    65號判處有期徒刑5 月確定。上開3 罪接續執行，嗣於90年
    1 月20日假釋出獄，假釋期滿日期為94年1 月8 日。於假釋
    期間，復於91年間因竊盜案件，經本院於92年8 月6 日以91
    年度易字第2998號判處有期徒刑8 月，並經臺灣高等法院於
    93年2 月26日以92年度上易字第3369號判處上訴駁回確定，
    並撤銷假釋，接續執行殘刑3 年11月23日。再於92年間因偽
    造文書案件，經本院於94年6 月7 日以94年度訴字第786 號
    判處有期徒刑6 月確定。上開各罪，嗣經本院裁定各減為有
    期徒刑3 月又15日、2 月又15日，並與不得減刑之有期徒刑
    6 年8 月，應執行有期徒刑7 年1 月；有期徒刑4 月、3 月
    ，應執行有期徒刑6 月確定，甫於97年1 月15日執行完畢（
    於本案除侵占遺失物部分外，均構成累犯）。詎其仍不知悔
    改，於98年1 月16日前某日，在桃園縣中壢市某處，拾獲丙
    ○○不慎遺失之中國信託商業銀行、卡號0000000000000000
    號信用卡1 張，竟基於意圖為自己不法所有之犯意，予以侵
    占入己。
二、乙○○於侵占取得上開信用卡後，另各基於行使偽造私文書
    及意圖為自己不法所有之犯意，持上開丙○○信用卡，於如
    附表所示之時間、地點，冒用丙○○之名義刷卡消費，並於
    消費簽帳單商店存根聯上偽簽丙○○之署名各1 枚，而偽造
    完成丙○○名義之私文書（簽帳單為1 式2 聯，持卡人於商
    店存根聯簽名後，交予商店，商店再將未簽名之持卡人收執
    聯交予持卡人，故僅有署名1 枚），再持向各該特約商店之
    職員行使之，致使各該特約商店之職員陷於錯誤，誤認乙○
    ○為真正持卡人，而允其刷卡消費，交付如附表所示消費金
    額之物品予乙○○，足以生損害於丙○○、中國信託商業銀
    行及如附表所示之各特約商店。嗣因丙○○發現上開信用卡
    遺失，而申報掛失，中國信託商業銀行發現上開信用卡遭盜
    刷，乃報警處理，始循線查知上情。
三、案經中國信託商業銀行訴由臺灣板橋地方法院檢察署檢察官
    偵查起訴。
    理  由
一、上揭事實，業據被告乙○○於本院審理時坦承不諱，核與告
    訴代理人甲○○於警詢中指訴，及證人丙○○於警詢、偵查
    中證述之情節相符，並有中國信託商業銀行信用卡冒用明細
    、聲明書各1 份、簽帳單影本8 紙及監視器翻拍照片9 紙在
    卷可稽，足證被告之自白核與事實相符。是以，本案事證明
    確，被告之侵占遺失物、行使偽造私文書、詐欺取財之犯行
    均堪認定，應依法論科。
二、核被告乙○○事實欄一所為，係犯刑法第337 條之侵占遺失
    物罪；事實欄二所為，均係犯刑法第216 條、第210 條之行
    使偽造私文書罪、同法第339 條第1 項之詐欺取財罪。又被
    告偽造署押，為偽造私文書之部分行為，而偽造私文書之低
    度行為，又為行使之高度行為所吸收，均不另論罪。被告乙
    ○○就如附表所示冒用丙○○名義刷卡消費之犯行，均係以
    一行為同時觸犯行使偽造私文書及詐欺取財犯行，為想像競
    合犯，均應從一重之行使偽造私文書罪論處。被告所犯上開
    各罪，犯意各別，行為互殊，均應分論併罰。公訴人就被告
    所犯如附表所示冒用丙○○名義刷卡消費之犯行，認應論以
    接續犯之包括一罪，容有誤會，附此敘明。再被告有事實欄
    一所示之論罪科刑及執行情形，有臺灣高等法院被告前案紀
    錄表1 份在卷可按，被告受有期徒刑執行完畢後5 年內，故
    意再犯本案有期徒刑以上之行使偽造私文書8 罪，均為累犯
    ，就行使偽造私文書罪部分，應依法第47條第1 項加重其刑
    。爰審酌被告之素行、犯罪之動機、目的、手段、刷卡金額
    非多、所生危害及坦承犯行，犯罪後之態度尚佳等一切情狀
    ，各量處如主文所示之刑，並就所宣告有期徒刑部分，定其
    應執行之刑，及均諭知易科罰金之折算標準。另就侵占遺失
    物罪部分，諭知易服勞役之折算標準，以資懲儆。
三、如附表所示之特約商店所持有之信用卡簽帳單上偽造之「丙
    ○○」署名各1 枚，不問屬於犯人與否，均應依刑法第219
    條之規定宣告沒收。
四、本件經檢察官提起公訴，被告於準備程序中就被訴事實為有
    罪之陳述，經法官告知簡式審判程序之旨，並聽取公訴人、
    被告之意見後，本院合議庭裁定由受命法官獨任進行簡式審
    判程序，併予敘明。
據上論斷，應依刑事訴訟法第273 條之1 第1 項、第299 條第1
項前段，刑法第216 條、第210 條、第337 條、第339 條第1 項
、第55條、第47條第1 項、第51條第5 款、第41條第1 項前段、
第42條第3 項前段、第219 條，刑法施行法第1 條之1 ，判決如
主文。
本案經檢察官王家春到庭執行職務。
中    華    民    國    98    年    8     月    10    日
                  刑事第十八庭  法  官  曾 正 耀
以上正本證明與原本無異。
如不服本判決，應於收受送達後10日內，向本院提出上訴狀，並
應敘述具體理由；其未敘述上訴理由者，應於上訴期間屆滿後20
日內，向本院補提理由書（均須按他造當事人之人數附繕本），
「切勿逕送上級法院」。
                                書記官  田 世 杰
中    華    民    國    98    年    8     月    10    日
附錄本案論罪科刑法條：
刑法第210條
偽造、變造私文書，足以生損害於公眾或他人者，處 5 年以下
有期徒刑。
刑法第216條
行使第210 條至第215 條之文書者，依偽造、變造文書或登載不
實事項或使登載不實事項之規定處斷。
刑法第339條第1項
意圖為自己或第3 人不法之所有，以詐術使人將本人或第3 人之
物交付者，處5 年以下有期徒刑、拘役或科或併科1 千元以下罰
金。
刑法第337條
意圖為自己或第3 人不法之所有，而侵占遺失物、漂流物或其他
離本人所持有之物者，處500 元以下罰金。
附表：
 ┌──┬────┬─────┬─────┬─────┬────────────┐
 │編號│刷卡日期│刷卡地點  │特約商店  │消費金額  │ 宣   告   刑           │
 │    │（民國）│          │          │（新臺幣）│                        │
 ├──┼────┼─────┼─────┼─────┼────────────┤
 │ 1  │98.01.16│桃園縣八德│全國加油站│300元     │乙○○行使偽造私文書，足│
 │    │凌晨4時3│市○○○路│          │          │以生損害於他人，累犯，處│
 │    │3分許   │72號      │          │          │有期徒刑參月，如易科罰金│
 │    │        │          │          │          │，以新臺幣壹仟元折算壹日│
 │    │        │          │          │          │。全國加油站持有之中國信│
 │    │        │          │          │          │託商業銀行、卡號四五六三│
 │    │        │          │          │          │000000000000│
 │    │        │          │          │          │號信用卡簽帳單商店存根聯│
 │    │        │          │          │          │上偽造之「丙○○」署名壹│
 │    │        │          │          │          │枚，沒收。              │
 │    │        │          │          │          │                        │
 ├──┼────┼─────┼─────┼─────┼────────────┤
 │ 2  │98.01.16│臺南縣新營│亞柏新營加│713元     │乙○○行使偽造私文書，足│
 │    │7 時25分│市○○路77│油站      │          │以生損害於他人行使偽造私│
 │    │許      │0 號      │          │          │文書，足以生損害於他人，│
 │    │        │          │          │          │累犯，處有期徒刑參月，如│
 │    │        │          │          │          │易科罰金，以新臺幣壹仟元│
 │    │        │          │          │          │折算壹日。亞柏新營加油站│
 │    │        │          │          │          │持有之中國信託商業銀行、│
 │    │        │          │          │          │卡號0000000000│
 │    │        │          │          │          │０三七七五四號信用卡簽帳│
 │    │        │          │          │          │單商店存根聯上偽造之「賴│
 │    │        │          │          │          │建仁」署名壹枚          │
 │    │        │          │          │          │                        │
 ├──┼────┼─────┼─────┼─────┼────────────┤
 │ 3  │98.01.25│桃園縣龜山│統一精工股│500元     │乙○○行使偽造私文書，足│
 │    │17時5 分│鄉○○○路│份有限公司│          │以生損害於他人，累犯，處│
 │    │許      │88號      │（加油站）│          │有期徒刑參月，如易科罰金│
 │    │        │          │          │          │，以新臺幣壹仟元折算壹日│
 │    │        │          │          │          │。統一精工股份有限公司持│
 │    │        │          │          │          │有之中國信託商業銀行、卡│
 │    │        │          │          │          │號0000000000０│
 │    │        │          │          │          │三七七五四號信用卡簽帳單│
 │    │        │          │          │          │商店存根聯上偽造之「賴建│
 │    │        │          │          │          │仁」署名壹枚，沒收。    │
 │    │        │          │          │          │                        │
 │    │        │          │          │          │                        │
 ├──┼────┼─────┼─────┼─────┼────────────┤
 │ 4  │98.01.25│臺北縣鶯歌│車容坊三鶯│500元     │乙○○行使偽造私文書，足│
 │    │19時41分│鎮○○路5 │站        │          │以生損害於他人，累犯，處│
 │    │許      │號        │          │          │有期徒刑參月，如易科罰金│
 │    │        │          │          │          │，以新臺幣壹仟元折算壹日│
 │    │        │          │          │          │。車容坊三鶯站持有之中國│
 │    │        │          │          │          │信託商業銀行、卡號四五六│
 │    │        │          │          │          │000000000000│
 │    │        │          │          │          │四號信用卡簽帳單商店存根│
 │    │        │          │          │          │聯上偽造之「丙○○」署名│
 │    │        │          │          │          │壹枚，沒收。            │
 │    │        │          │          │          │                        │
 ├──┼────┼─────┼─────┼─────┼────────────┤
 │ 5  │98.01.25│臺北縣三商│頂好超市  │867元     │乙○○行使偽造私文書，足│
 │    │20時2 分│銀鎮○○路│          │          │以生損害於他人，累犯，處│
 │    │許      │171號     │          │          │有期徒刑參月，如易科罰金│
 │    │        │          │          │          │，以新臺幣壹仟元折算壹日│
 │    │        │          │          │          │。頂好超市持有之中國信託│
 │    │        │          │          │          │商業銀行、卡號四五六三０│
 │    │        │          │          │          │00000000000號│
 │    │        │          │          │          │信用卡簽帳單商店存根聯上│
 │    │        │          │          │          │偽造之「丙○○」署名壹枚│
 │    │        │          │          │          │，沒收。                │
 ├──┼────┼─────┼─────┼─────┼────────────┤
 │ 6  │98.01.25│臺北縣三峽│松青超市  │2,073元   │乙○○行使偽造私文書，足│
 │    │21時33分│鎮○○街65│          │          │以生損害於他人，累犯，處│
 │    │許      │號地下1 樓│          │          │有期徒刑參月，如易科罰金│
 │    │        │之1       │          │          │，以新臺幣壹仟元折算壹日│
 │    │        │          │          │          │。松青超市持有之中國信託│
 │    │        │          │          │          │商業銀行、卡號四五六三０│
 │    │        │          │          │          │00000000000號│
 │    │        │          │          │          │信用卡簽帳單商店存根聯上│
 │    │        │          │          │          │偽造之「丙○○」署名壹枚│
 │    │        │          │          │          │，沒收。                │
 │    │        │          │          │          │                        │
 ├──┼────┼─────┼─────┼─────┼────────────┤
 │ 7  │98.01.26│臺北縣三峽│頂好超市  │3,213元   │乙○○行使偽造私文書，足│
 │    │凌晨4時 │鎮○○路17│          │          │以生損害於他人，累犯，處│
 │    │59分許  │1 號      │          │          │有期徒刑參月，如易科罰金│
 │    │        │          │          │          │，以新臺幣壹仟元折算壹日│
 │    │        │          │          │          │。頂好超市持有之中國信託│
 │    │        │          │          │          │商業銀行、卡號四五六三０│
 │    │        │          │          │          │00000000000號│
 │    │        │          │          │          │信用卡簽帳單商店存根聯上│
 │    │        │          │          │          │偽造之「丙○○」署名壹枚│
 │    │        │          │          │          │，沒收。                │
 │    │        │          │          │          │                        │
 ├──┼────┼─────┼─────┼─────┼────────────┤
 │ 8  │98.01.26│臺北縣三峽│頂好超市  │876元     │乙○○行使偽造私文書，足│
 │    │凌晨5 時│鎮○○路17│          │          │以生損害於他人，累犯，處│
 │    │2 分許  │1 號      │          │          │有期徒刑參月，如易科罰金│
 │    │        │          │          │          │，以新臺幣壹仟元折算壹日│
 │    │        │          │          │          │。頂好超市持有之中國信託│
 │    │        │          │          │          │商業銀行、卡號四五六三０│
 │    │        │          │          │          │00000000000號│
 │    │        │          │          │          │信用卡簽帳單商店存根聯上│
 │    │        │          │          │          │偽造之「丙○○」署名壹枚│
 │    │        │          │          │          │，沒收。                │
 │    │        │          │          │          │                        │
 └──┴────┴─────┴─────┴─────┴────────────┘


司法院資訊處製作；財團法人民間司法改革基金會備份。
